【裁判字號】    99,交聲,2292
【裁判日期】    990909
【裁判案由】    交管條例聲異
【裁判全文】
臺灣板橋地方法院交通事件裁定       99年度交聲字第2292號
原處分機關  臺北市交通事件裁決所
異  議  人
即受處分人  甲○○
上列異議人即受處分人因違反道路交通管理處罰條例案件，對於
臺北市交通事件裁決所於民國98年4 月23日所為之裁決處分（北
市裁催字第裁22-AEX571765號）聲明異議，本院裁定如下：
    主  文
異議駁回。
    理  由
一、原處分機關略以：異議人即受處分人甲○○於民國97年12月
    30日17時50分許，駕駛車牌號碼2017－EG號自用小貨車，行
    經臺北市○○路、大度路口，因「汽車駕駛人酒精濃度超過
    規定標準」之違規事實，為臺北市政府警察局以北市警交字
    第AEX571765 號舉發違反道路交通管理事件通知單當場製單
    舉發，嗣受處分人於97年12月31日繳納罰鍰新臺幣19,500元
    ，惟未辦理吊扣汽車駕駛執照1 年，原處分機關乃於98年4
    月23日依道路交通管理處罰條例第35條第1 項第1 款、第24
    條第1 項第2 款之規定，裁處受處分人吊扣駕駛執照12個月
    ，並應接受道路交通安全講習等語。
二、聲明異議意旨略以：本件異議人已於97年間繳納罰鍰，然當
    時監理站因疏失未吊扣其汽車駕駛執照，嗣後始受通知要執
    行吊扣汽車駕駛執照，甚覺不合理，請求撤銷原處分云云。
三、按受處分人，不服道路交通管理處罰條例第8 條主管機關所
    為之處罰，得於接到裁決書之翌日起20日內，並得依法扣除
    在途期間，向管轄地方法院聲明異議，道路交通管理處罰條
    例第87條第1 項及道路交通案件處理辦法第12條均定有明文
    。此為交通異議事件之程序規定，為聲明異議之合法要件，
    異議人之聲明異議自須合於此項程序規定，法院始得受理為
    實體之審查。又交通法庭認聲明異議不合法律上之程式，且
    無從補正者，應以裁定駁回之，道路交通案件處理辦法第18
    條定有明文。再按處理違反道路交通管理事件，有關文書送
    達之程序，依行政程序法之規定，違反道路交通管理事件統
    一裁罰基準及處理細則第5 條定有明文。另按送達，於應受
    送達人之住居所、事務所或營業所為之；於應送達處所不獲
    會晤應受送達人時，得將文書付與有辨別事理能力之同居人
    、受僱人或應送達處所之接收郵件人員；應受送達人或其同
    居人、受僱人、接收郵件人員無正當理由拒絕收領文書時，
    得將文書留置於應送達處所，以為送達；送達，不能依前2
    條規定為之者，得將文書寄存送達地之地方自治或警察機關
    ，並作送達通知書2 份，1 份黏貼於應受送達人住居所、事
    務所、營業所或其就業處所門首，另1 份交由鄰居轉交或置
    於該送達處所信箱或其他適當位置，以為送達。前項情形，
    由郵政機關為送達者，得將文書寄存於送達地之郵政機關，
    行政程序法第72條第1 項前段、第73條第1 項、第3 項、第
    74 條 第1 項、第2 項分別定有明文。又依行政程序法第74
    條第1 項規定所為之寄存送達，並未準用民事訴訟法第138
    條第2 項規定，自應於寄存送達當日即生送達之效力（臺灣
    高等法院暨所屬法院97年法律座談會刑事類提案第42號研討
    結果參照）。末按期間之末日為星期日、國定假日或其他休
    息日者，以該日之次日為期間之末日；期間之末日為星期六
    者，以其次星期一上午為期間末日，行政程序法第48條第4
    項亦定有明文。
四、經查，本件受處分人之戶籍地址為臺北市○○區○○里○○
    路○ 段臨11之10號，有個人基本資料查詢結果1 紙在卷可按
    ，原處分機關於98年4 月23日製發之北市裁催字第裁22-AEX
    571765號違反道路交通管理事件裁決書，於98年5 月6 日送
    達於異議人之上開戶籍地址，而郵政機關送達於上址時因未
    獲會晤應受送達人（即異議人）本人又無代收人代為收受，
    郵局投遞人員乃於98年5 月6 日以寄存送達方式為送達，即
    作送達通知書2 份，1 份黏貼於應受送達人住所地門首，另
    1 份置於該送達處所信箱或其他適當位置，並將送達之上開
    裁決書寄存於陽明山郵局以為送達等情，此有臺北市交通事
    件裁決所送達證書影本1 紙存卷足憑。揆諸前開說明，上開
    裁決書自寄存之日即已發生合法送達之效力。本件異議人如
    對原處分機關所為上開裁決處分不服欲提起異議，其20日之
    合法提出異議期間，應自前開送達生效之翌日即98 年5月7
    日起算，並應於98年5 月26日（星期二，非假日）屆滿。茲
    異議人竟遲至99年7 月8 日，始向原處分機關提出聲明異議
    狀，有該聲明異議狀首頁所蓋之收狀戳足憑，顯見本件異議
    人之聲明異議已逾法定之20日異議期間。從而，本件異議人
    遲誤異議期間所為之聲明異議，於法自有未合，且無從補正
    ，揆諸首揭說明，自應將其異議駁回。縱原處分機關如異議
    人所稱，因疏失未吊扣其汽車駕駛執照，惟受處分人並不否
    認上開違規事實，是原處分機關之裁決結果並無違誤，附此
    說明。
據上論斷，應依道路交通管理處罰條例第87條第2 項，道路交通
案件處理辦法第18條，裁定如主文。
中    華    民    國    99    年    9     月    9     日
                     交通法庭       法  官   魏俊明
上列正本證明與原本無異。
如不服本裁定應於送達後5日內向本院提出抗告狀
                                    書記官   陳香君
中    華    民    國    99    年    9     月    10    日

司法院資訊處製作；財團法人民間司法改革基金會備份。
